臺灣高等法院民事裁定
                                    108年度重上字第766號
上  訴  人  王雅玲  
            李勝利  



上列上訴人因與被上訴人李志聰間請求拆屋還地等事件，對於中
華民國109年3月17日本院108年度重上字第766號第二審判決提起
上訴，本院裁定如下：
    主  文
上訴人應於收受本裁定十日內，補繳第三審裁判費新臺幣伍拾陸
萬參仟零貳拾捌元，並補正委任律師或具律師資格之關係人為訴
訟代理人之委任狀。
    理  由
一、按對於財產權之訴訟，提起民事第三審上訴，應依民事訴訟
    法第77條之16規定，繳納裁判費，此為法定必備程式。又上
    訴不合程式或有其他不合法之情形而可以補正者，原第二審
    法院應定期間命其補正，如不於期間內補正，應以裁定駁回
    之，民事訴訟法第481條準用第442條第2項定有明文。核定
    訴訟標的之價額，以起訴時之交易價額為準；無交易價額者
    ，以原告就訴訟標的所有之利益為準。以一訴主張數項標的
    者，其價額合併計算之。但所主張之數項標的互相競合或應
    為選擇者，其訴訟標的價額，應依其中價額最高者定之。以
    一訴附帶請求其孳息、損害賠償、違約金或費用者，不併算
    其價額。民事訴訟法第77條之1第1至3項及第77條之2定有明
    文。再請求拆屋還地之訴，係以土地所有權之除去妨害請求
    權及返還請求權為訴訟標的，其訴訟標的價額，應以原告起
    訴時該土地之交易價額計算之（最高法院106年度台抗字第3
    48 號、106 年度台抗字第609號裁定參照）。又對於第二審
    判決上訴，上訴人應委任律師為訴訟代理人。但上訴人或其
    法定代理人具有律師資格者，不在此限。上訴人之配偶、三
    親等內之血親、二親等內之姻親，或上訴人為法人、中央或
    地方機關時，其所屬專任人員具有律師資格並經法院認為適
    當者，亦得為第三審訴訟代理人。第1項但書及第2項情形，
    應於提起上訴或委任時釋明之。上訴人未依第1項、第2項規
    定委任訴訟代理人，或雖依第2項委任，法院認為不適當者
    ，第二審法院應定期先命補正。逾期未補正亦未依第466條
    之2為聲請者，第二審法院應以上訴不合法裁定駁回之，民
    事訴訟法第466條之1亦有明定。
二、經查：
(一)本院就被上訴人李志聰之第二審上訴及變更之訴部分，依其
    先位聲明，判決上訴人王雅玲應將坐落新北市○○區○○段000
    地號土地上如原判決附圖編號甲部分（面積58.12平方公尺
    ）、同段629地號土地上如原判決附圖編號乙部分（面積225
    .61平方公尺）、同段627地號土地上如原判決附圖編號丙部
    分（面積1.68平方公尺）所示，以鐵皮、鋼樑搭建之地上物
    拆除，並與上訴人李勝利（與王雅玲合稱為王雅玲等2人）
    將該部分土地返還李志聰及其他共有人、王雅玲等2人應再
    給付李志聰新台幣（下同）37萬6970元，及自民國107年9月
    26日起至清償日止，按週年利率百分之5計算之利息，暨自1
    07年9月26日起至返還前開第二項土地之日止，再按月給付
    李志聰8615元，並駁回李志聰其餘上訴，及駁回王雅玲等2
    人之上訴。茲王雅玲等2人就其等敗訴部分提起上訴，依前
    開說明，其上訴利益應按前開應返還之土地於起訴時之價額
    ，加計王雅玲應給付李志聰之26萬8403元計算之；至就原法
    院及本院判決王雅玲等2人應給付李志聰相當於租金之不當
    得利及應於返還土地前按月給付不當得利部分，則不併算其
    價額，合先敘明。
(二)李志聰於起訴時，系爭土地並無買賣之交易價格可為參考，
    惟李志聰已提出土地登記謄本為憑（原審卷第29至31頁、第
    129至131頁），故以本院判命李雅玲拆屋後與李勝利共同返
    還所占用土地予李志聰部分之訴訟利益，加計本院駁回王雅
    玲等2人上訴部分中關於原審判命王雅玲給付李志聰之26萬8
    403元金額後，其上訴利益共計4128萬213元（計算式：(141
    ,000元×225.61㎡＋154,000 元×58.12 ㎡＋149,000 元×1.68㎡)＋
    268,403＝41,280,213），應徵第三審裁判費56萬3028元，未
    據王雅玲等2人繳納。
(三)另王雅玲等2人亦未依民事訴訟法第466 條之1 規定，提出
    委任律師或具律師資格之關係人為訴訟代理人之委任狀，其
    上訴程式尚有欠缺。茲命王雅玲等2人於收受本裁定送達起7
    日內，如數向本院繳納第三審裁判費，及提出委任律師或具
    律師資格之關係人為訴訟代理人之委任狀。逾期未補正，即
    駁回其上訴。
三、爰依首開規定裁定如主文。
中　　華　　民　　國　　109 　年　　4 　　月　　20　　日
              民事第八庭
                  審判長法  官  陳邦豪
                        法  官  胡宏文 
                        法  官  胡芷瑜
正本係照原本作成。
核定訴訟標的價額部分，如不服裁定得於收受送達後10日內向本
院提出抗告狀，並繳納抗告費新臺幣1千元。
其餘命補正部分不得抗告。
中　　華　　民　　國　　109 　年　　4 　　月　　20　　日

                        書記官  莊智凱